臺灣基隆地方法院基隆簡易庭民事判決
111年度基簡字第338號
原      告  吳彥志  
被      告  王德華  

訴訟代理人  陳志平  
上列當事人間請求侵權行為損害賠償事件，本院於民國111年5月
24日言詞辯論終結，判決如下：
    主  文
被告應給付原告新臺幣（下同）14萬2,800元，及自111年4月13
日起至清償日止，按年息5%計算之利息。
訴訟費用1,550元由被告負擔。
本判決第1項得假執行。但被告如以14萬2,800元為原告預供擔保
，得免為假執行。
    事實及理由
一、原告起訴主張：被告於110年12月21日下午6時54分許駕駛車
    牌號碼000-0000號自用小客車（下稱被告車輛），行經基隆
    市○○區○○路000號對面，因未注意車前狀況，保持安全距離
    ，不慎撞擊前方原告駕駛其所有之車牌號碼0000-00號自用
    小客車（下稱原告車輛），致原告車輛後方受損嚴重，原告
    將原告車輛送廠維修，支出維修費用14萬2,800元，故依侵
    權行為損害賠償之法律關係，請求被告賠償維修費用14萬2,
    800元等語，並聲明：如主文第1項所示。
二、被告答辯：對本件事故發生的原因沒有意見。經被告車輛之
    保險公司人員到車廠檢視原告車輛受損狀況，就原告所提估
    價單中多有不認同部分，據此依行情價核算，僅願理賠4萬2
    ,900元等語。
三、本院之判斷：
　㈠原告主張被告駕駛被告車輛於上開時、地撞擊原告車輛後車
    尾之事實，業據其提出基隆市警察局道路交通事故初步分析
    研判表、原告車輛受損照片為證，經本院依職權向基隆市警
    察局函調本件交通事故相關資料，該局以111年4月6日基警
    交字第1110036718號函檢送基隆市警察局第三分局八堵分駐
    所A3類道路交通事故調查報告表、道路交通事故當事人酒精
    測定紀錄表、初步分析研判表及現場照片到院可稽，據該調
    查報告表「和解(理賠)內容」欄記載：「當事人⑴王德華駕
    駛BLT-2112號自小客車（即被告車輛）由過港路直行往暖江
    橋方向，因未保持安全距離，不慎與前方車輛當事人⑵吳彥
    志所駕之自小客車1386-EW（即原告車輛）發生擦撞。車禍
    造成當事人⑴其車前保險桿等處損壞，當事人⑵其車後方保險
    處凹陷損壞。現場無人受傷。經雙方自行協調，由當事人⑴
    負責理賠當事人⑵之車損費用。…」等語，且兩造均於其上簽
    名確認（詳本院卷第43頁），堪認被告就原告車輛因本件事
    故所生損害確已表明願負賠償責任之意，自應負侵權行為損
    害賠償責任。
　㈡按「因故意或過失，不法侵害他人之權利者，負損害賠償責
    任」、「汽車、機車或其他非依軌道行駛之動力車輛，在使
    用中加損害於他人者，駕駛人應賠償因此所生之損害」、「
    負損害賠償責任者，除法律另有規定或契約另有訂定外，應
    回復他方損害發生前之原狀。…第一項情形，債權人得請求
    支付回復原狀所必要之費用，以代回復原狀」，民法第184
    條第1項前段、第191條之2前段、第213條第1、3項分別定有
    明文。查原告車輛因本件事故致後方保險桿、後蓋處凹陷受
    損，其維修費用共14萬2,800元，業據其提出宏韋汽車估價
    單、維修照片數紙為證。經核，該估價單上所記載之修理項
    目與原告車輛所受損害位置相互對應，而車輛受損時，由外
    部觀之，雖不嚴重，但仍有可能造成內部許多零件之損壞，
    此有原告所提維修時原告車輛內部受損彩色照片可明，被告
    又未能舉證證明其中何項修繕項目非因本件事故所致，或該
    修理金額有何不當或異常超高之情，認屬必要、合理，且原
    告車輛送修之目的，乃為圖回復車輛之整體效用，而非意在
    回復相關機件、零件之價值，尤以原告車輛之整體價值，亦
    不因機件、零件之「以新換舊」而有提昇，況原告車輛之零
    件如未遭碰撞受損自無庸更換，故不可能因零件以新品更換
    舊品，而受有不當得利，應不予折舊。又原告車輛之上開維
    修費用，亦未逾該車之中古市價，有原告所提之汽車行車執
    照、abc好車網、HOT大聯盟、SUM汽車網等網頁資料可查，
    故原告車輛之必要修復費用，即為14萬2,800元。原告主張
    被告應賠償其維修費用14萬2,800元，自屬有據，應予准許
    。
四、綜上所述，原告依侵權行為損害賠償之法律關係，請求被告
    給付原告14萬2,800元，及自起訴狀繕本送達翌日即111年4
    月13日（詳本院卷第61頁）起至清償日止，按年息5%計算之
    利息，為有理由，應予准許。
五、本件事證已經明確，兩造其餘攻擊或防禦方法及所提出之各
    項證據資料，經本院審酌後，認為均不足以影響本判決之結
    果，爰不予以一一論列，附此說明。
六、本件係適用簡易程序所為被告敗訴之判決，依民事訴訟法第
    389條第1項第3款規定，應依職權宣告假執行，併酌情宣告
    被告預供相當擔保金額後，得免為假執行。另依職權確定訴
    訟費用額即第一審裁判費為1,550元，應由被告負擔。
七、結論：本件原告之訴為有理由，依民事訴訟法第436條第2項
    、第78條、第389條第1項第3款、第392條第2項，判決如主
    文。
中　　華　　民　　國　　111 　年　　6 　　月　 　7　　日
                  基隆簡易庭法　官　林淑鳳　　　　　
以上正本係照原本作成。
對於本件判決如有不服，應於收受送達後20日內向本院提出上訴
書狀，上訴於本院合議庭，並按他造當事人之人數附具繕本。如
委任律師提起上訴者，應一併繳納上訴審裁判費。
中　　華　　民　　國　　111 　年　　6 　　月　 　7　　日
                            書記官　張景欣